---
title: 'QUINOA: RESULTADOS GRAFICOS'
output:
  html_document: default
---


```{r Packages required, include=FALSE}
#Set working directory
setwd("C:/Users/edugg/OneDrive - Stony Brook University/05. Proyectos/DATOS PROYECTO QUINOA/Estadistica Alex y rawdata") 



library("ggplot2")
library('Rmisc') #Summarise data
library("emmeans") #Multiple Tukey Comparisons
library("multcompView")  #Multiple Tukey Comparisons
library("tidyr") #Tidy data
library("fmsb") #Radarchart graphical package
library("agricolae") #Duncan multiple comparisons
```


##Table 1. Plant Parameters
```{r Table 1 Plant parameters, include=FALSE}
#Load rawtallos
rawTallos<-read.csv("rawTallos.csv")

names<-colnames(rawTallos)
names<-names[-c(1:4)]

listvar<-list()
for (i in 1:10){
  listvar[[i]]<-summarySE(rawTallos,measurevar = names[i],groupvars = c("VAR","LOC","VARLOC"))
  listvar[[i]]$variable<-names[i]
  colnames(listvar[[i]])<-c("VAR","LOC","VARLOC","N","mean",
                            "sd","se","ci","variable")
   }
names(listvar)<-names

df<-data.frame()
for (i in 1:10){
  df<-rbind(df,listvar[[i]])
}


#Object df contains statistical information por each variable (mean, sd, se, ci)

rawtT<-rawTallos
#Tukey Test Multiple Comparison for each variable

#Convertir en narrow form con columna llamada variable, y otra que sea el valor
tinytT<-gather(rawtT,"variable","value",c(5:14))


variable.list<-as.factor(unique(tinytT$variable))


#Subsetear por variable
list.tT<-list()
for (i in 1:10){
  list.tT[[i]]<-tinytT[tinytT$variable==variable.list[i],]
}

#Eliminar NA
for (i in 1:10){
  list.tT[[i]]<-na.omit(list.tT[[i]])
}
names(list.tT)<-variable.list
```



```{r echo=FALSE}
tT<-read.csv("TablaTallosFinal.csv")
tT
```
(*) Quiere decir que no hubo suficiente grano para hacer el analisis porque se perdio.

Los grupos Duncan estan ya en la tabla.






```{r Duncan Tabla 1, include=FALSE}
Grupos.Mezclas.Duncan<-list()
for (i in 1:10){
  Modelo <- lm(value ~ VARLOC,data=list.tT[[i]])
  ANOVA  <- aov(Modelo)


Grupos.Mezclas.Duncan[[i]] <-duncan.test(y = ANOVA, trt = "VARLOC", group = T, console = T)
}
names(Grupos.Mezclas.Duncan)<-names
```


```{r Grupos Duncan Tabla 1, include=FALSE}
Grupos.Mezclas.Duncan
```




##Fig 1. A y B. Analisis elementos. Radarcharts

Comparar variedad (A) y localizaciones (B).

Suplementaria: valores absolutos en forma de rawdata organizada en excel

```{r elem, include=FALSE}
###ELEMENTS###
rawelem<-read.csv(file='rawelem.csv')
rawelem$VARLOC<-factor(rawelem$VARLOC,
                         levels=c('Regalona-Chile','Salcedo-Chile',
                                  'Titicaca-Chile','Regalona-Spain',
                                  'Salcedo-Spain','Titicaca-Spain','Salcedo-Peru'))

#Vector ELEMENTs
elemvet<-levels(rawelem$ELEMENT)

#Subset por ELEMENT
subrawelem<-list()
for (i in 1:7){
  subrawelem[[i]]<-rawelem[rawelem$ELEMENT==elemvet[i],]
}
names(subrawelem)<-elemvet



#Fig 1A. Subsetear por variedad, diferencias por pais (t student,tukey)
var<-as.factor(c("Regalona","Salcedo","Titicaca"))
loc<-as.factor(c("Chile","Peru","Spain"))


subrawelem.vartuk<-list(list(list(),list(),list()),list(list(),list(),list()),list(list(),list(),list()),list(list(),list(),list()),list(list(),list(),list()),list(list(),list(),list()),list(list(),list(),list()))

for ( i in 1:7){
  for (j in 1:3){
      subrawelem.vartuk[[i]][[j]]<-rawelem[rawelem$ELEMENT==elemvet[i]&rawelem$VAR==var[j],]
  }
}

subrawelem.var<-list(list(list(),list(),list()),list(list(),list(),list()),list(list(),list(),list()),list(list(),list(),list()),list(list(),list(),list()),list(list(),list(),list()),list(list(),list(),list()))
for ( i in 1:7){
  for (j in 1:3){
    for (k in 1:3){
      subrawelem.var[[i]][[j]][[k]]<-rawelem[rawelem$ELEMENT==elemvet[i]&rawelem$VAR==var[j]&rawelem$LOC==loc[j],]
    }
  }
}


#T students (comparacion de medias de concentracion), para todos los elementos, variedades Regalona y Titicaca, diferencia entre localizaciones Spain y chile.
tstu1<-list(list(list(),list(),list()),list(list(),list(),list()),list(list(),list(),list()),list(list(),list(),list()),list(list(),list(),list()),list(list(),list(),list()),list(list(),list(),list()))
for (i in 1:7){
  for (j in c(1,3)){
    tstu1[[i]][[j]]<-t.test(subrawelem.var[[i]][[j]][[1]]$CONCENTRATION,subrawelem.var[[i]][[j]][[3]]$CONCENTRATION)
  }
}

#Tukeys (comparacion de medias de concentracion), para todos los elementos, variedad salcedo, diferencia entre localizaciones Chile, Peru y Spain.
tukey1<-list(list(list()),list(list()),list(list()),list(list()),list(list()),list(list()),list(list()))

for (i in 1:7){
  for (j in c(1,3)){
    tukey1[[i]][[j]]<-TukeyHSD(aov(subrawelem.vartuk[[i]][[j]]$CONCENTRATION~subrawelem.vartuk[[i]][[j]]$LOC))
  }
}


#Fig 1B. Subsetear por pais, diferencias por variedad (t student, tukey)
var<-as.factor(c("Regalona","Salcedo","Titicaca"))
loc<-as.factor(c("Chile","Peru","Spain"))


subrawelem.loc<-list(list(list(),list(),list()),list(list(),list(),list()),list(list(),list(),list()),list(list(),list(),list()),list(list(),list(),list()),list(list(),list(),list()),list(list(),list(),list()))

for ( i in 1:7){
  for (j in 1:3){
      subrawelem.loc[[i]][[j]]<-rawelem[rawelem$ELEMENT==elemvet[i]&rawelem$LOC==loc[j],]
  }
}

#Tukeys (comparacion de medias de concentracion), para todos los elementos, para Chile y Spain, diferencias entre Reg,Sal y Tit.
tukey2<-list(list(list(),list()),list(list(),list()),list(list(),list()),list(list(),list()),list(list(),list()),list(list(),list()),list(list(),list()))

for (i in 1:7){
  for (j in c(1,3)){
    tukey2[[i]][[j]]<-TukeyHSD(aov(subrawelem.loc[[i]][[j]]$CONCENTRATION~subrawelem.loc[[i]][[j]]$VAR))
  }
}
#Para Peru no hay estadistica (solo una variable, Salcedo)

```




```{r Script radarchart, include=FALSE}
###Summary de rawelem (nada de estadistica): Necesario para el radarchart
sumelem.ALL<-summarySE(rawelem,measurevar ='CONCENTRATION',groupvars = c('ELEMENT','VARLOC','VAR','LOC'))

# Library

x<-sumelem.ALL[,c(1,2,3,4,6)]
x<-spread(x,'ELEMENT','CONCENTRATION')


#Maximos y minimos
max1<-vector()
min1<-vector()
for (i in 4:10){
  max1[i-3]<-max(x[,c(i)])
  min1[i-3]<-min(x[,c(i)])
}

rownames(x)<-x$VARLOC
y<-x[,c(4:10)]
z<-rbind(max1,min1,y)

#Hacemos tres radar chart para cada LOC
z.reg<-z[c(1,2,3,6),]
z.sal<-z[c(1,2,4,7,9),]
z.tit<-z[c(1,2,5,8),]

#Hacemos tres radar chart para cada LOC

z.chile<-z[c(1:5),]
z.peru<-z[c(1,2,9),]
z.esp<-z[c(1,2,6,7,8),]
```


A. Incluir estadistica por Tukey (tres grupos) o t-Student (dos grupos) para cada elemento subseteando por VARIEDAD, anova-1 factor (pais) y Tukey/t-student para sacar grupos A-B-C-D...
Leyenda. Rojo-Chile, Negro-Peru, Azul-Spain

```{r figura 1A, echo=FALSE}
par(mfrow=c(1,1))
#Chile Rojo, Spain Azul 
radarchart(z.reg,title = 'Regalona',pcol=c('red','blue'),plwd=2,plty=1,vlabel=c("Ca","Fe","Mg","P","K","Na","Zn"))

#Chile Rojo , Peru Negro, Spain Azul
radarchart(z.sal, title = 'Salcedo',pcol=c('red','blue','black'),plwd=2,plty=1,vlabel=c("Ca","Fe","Mg","P","K","Na","Zn"))

#Chile Rojo, Spain Azul
radarchart(z.tit, title = 'Titicaca',pcol=c('red','blue'),plwd=2,plty=1,vlabel=c("Ca","Fe","Mg","P","K","Na","Zn"))
```

B. Incluir estadistica por Tukey (tres grupos) o t-Student (dos grupos) para cada elemento subseteando por PAIS, anova-1 factor (variedad) y Tukey/t-student para sacar grupos A-B-C-D...

Leyenda. Rojo-Regalona, Negro-Salcedo, Azul-Titicaca

```{r figura 1B, echo=FALSE}
par(mfrow=c(1,1))
#Negro es Regalona, Rojo Salcedo, Titicaca es Azul
radarchart(z.chile,title = 'Chile',pcol=c("black","red","blue"),plwd=2,plty=1,vlabel=c("Ca","Fe","Mg","P","K","Na","Zn"))

#Negro Salcedo
radarchart(z.peru, title = 'Peru',pcol='black',plwd=2,plty=1,vlabel=c("Ca","Fe","Mg","P","K","Na","Zn"))

#Negro es Regalona, Rojo Salcedo, Titicaca Azul
radarchart(z.esp, title = 'Spain',pcol=c("black","red","blue"),plwd=2,plty=1,vlabel=c("Ca","Fe","Mg","P","K","Na","Zn"))

```


##Fig 2. Fitato

```{r include=FALSE}
rawFitato<-read.csv("rawFitato.csv")
rawFitato<-rawFitato[,-4]
names(rawFitato)<-c("VAR","LOC","VARLOC","FITATO")

summarySE(rawFitato,measurevar = "FITATO", groupvars = c("VAR","LOC","VARLOC"))

#Duncan Fitato
Modelo <- lm(FITATO ~ VARLOC,data=rawFitato)
ANOVA  <- aov(Modelo)

Grupos.Mezclas.Duncan <-duncan.test(y = ANOVA, trt = "VARLOC", group = T, console = T)


GMD<-Grupos.Mezclas.Duncan$means
GMD$VARLOC<-rownames(GMD)

GMD2<-Grupos.Mezclas.Duncan$groups
GMD2$COMP<-rownames(GMD2)
GMD2<-GMD2[sort(GMD2$COMP),]

GMD$groups<-GMD2$groups

p=0.5
```

```{r echo=FALSE}
ggplot(GMD, aes(x=VARLOC,y=FITATO)) +
  geom_errorbar(aes(ymin=FITATO-std,ymax=FITATO+std),width=.2,
                position=position_dodge(p)) +
  geom_point(shape=15) +
  theme_classic()+
  ylab('Phytic Acid (%) per 100 grams')+
  theme(axis.text.x = element_text(angle=25, vjust=0.5,hjust=0.5))+
  theme(legend.position='none')+
  geom_text(aes(label=groups),vjust=0,hjust=-1,position=position_dodge(p),check_overlap=TRUE)+
  scale_fill_grey()+
  xlab("")

```




##Fig 3. Proteina-Total

Barras mas estrechas. Grupos Tukey. Barras de error representan CI

```{r script FRAP y N-total, include=FALSE}
#Script FRAP y N-total

rawFRAPN<-read.csv('rawFRAPN.csv',dec = ",")
rawFRAPN$VARLOC<-factor(rawFRAPN$VARLOC,
                        levels=c('Regalona-Chile','Salcedo-Chile',
                                 'Titicaca-Chile','Salcedo-Peru','Regalona-Spain',
                                 'Salcedo-Spain','Titicaca-Spain'))

for (i in 5:13){
  rawFRAPN[,i]<-as.numeric(rawFRAPN[,i])
}


rawFRAPN1<-rawFRAPN[,c(2,3,4,7,13)]
colnames(rawFRAPN1)<-c('VAR','LOC','VARLOC','PROT.PERCENT','FRAP')

rawNtotal<-rawFRAPN1[,c(1,2,3,4)]  #N Total
rawFRAP<-rawFRAPN1[,c(1,2,3,5)]    #FRAP


#Union
rawNtotal$VARIABLE<-c("Ntotal")
rawFRAP$VARIABLE<-c("FRAP")
colnames(rawNtotal)<-c("VAR","LOC","VARLOC","value","VARIABLE")
colnames(rawFRAP)<-c("VAR","LOC","VARLOC","value","VARIABLE")

NTOTFRAP<-rbind(rawNtotal,rawFRAP)

#Subset por VARIABLE
VARNF<-unique(NTOTFRAP$VARIABLE)
subNTOTFRAP<-list()
for (i in 1:2){
  subNTOTFRAP[[i]]<-NTOTFRAP[NTOTFRAP$VARIABLE==VARNF[i],]
}
names(subNTOTFRAP)<-VARNF

######################################################
##Fin de preparacion de datos
```


```{r N-Total Test Duncan, echo=FALSE}
#N-Total Duncan

Modelo <- lm(value ~ VARLOC,data=subNTOTFRAP[[1]])
ANOVA  <- aov(Modelo)

Grupos.Mezclas.Duncan <-duncan.test(y = ANOVA, trt = "VARLOC", group = T, console = T)


GMD<-Grupos.Mezclas.Duncan$means
GMD$VARLOC<-rownames(GMD)

GMD2<-Grupos.Mezclas.Duncan$groups
GMD2$COMP<-rownames(GMD2)
GMD2<-GMD2[sort(GMD2$COMP),]

GMD$groups<-GMD2$groups






ggplot(GMD,aes(x=VARLOC,y=value,label=groups))+
  geom_bar(position="dodge", stat="identity",width = 0.6)+
  geom_errorbar(aes(ymin=value-1.96*std, ymax=value+1.96*std),width=0.1)+
  theme_classic()+
  ylab('Protein (%)')+
  scale_fill_grey()+
  theme(legend.position='none')+
  xlab("")+
  theme(axis.text.x=element_text(angle = 40, vjust = 0.5))+
  geom_text(aes(label=groups),vjust=-4.2)+
  ylim(0,23)
```



##Fig 4. Aminoacidos

Barras de error 95% CI



```{r Fig4 Aminoacidos Tukey ,include=FALSE}
###AMINOACIDS###
rawamino<-read.csv(file='rawamino.csv')
rawamino$VARLOC<-factor(rawamino$VARLOC,
                         levels=c('Regalona-Chile','Salcedo-Chile',
                                  'Titicaca-Chile','Salcedo-Peru','Regalona-Spain',
                                  'Salcedo-Spain','Titicaca-Spain'))

#Vector aminoacidos
aminovet<-levels(rawamino$AMINOACID)

#Subset por AMINOACID
subrawamino<-list()
for (i in 1:19){
  subrawamino[[i]]<-rawamino[rawamino$AMINOACID==aminovet[i],]
}
names(subrawamino)<-aminovet

#LM FACTORES CON INTERACCION. VARLOC
lm.amino<-list()
for (i in 1:19){
  lm.amino[[i]]<-lm(CONCENTRATION~VARLOC,data=subrawamino[[i]])
}
names(lm.amino)<-aminovet

#Pagina 374. Mangiafico
library(emmeans)

marginal<-list()
for (i in 1:19){
  marginal[[i]] <- emmeans(lm.amino[[i]], "VARLOC")
}

pairslist<-list()
for (i in 1:19){
  pairslist[[i]]<-pairs(marginal[[i]],adjust="tukey")
}

cldamino<-list()
for (i in 1:19){
  cldamino[[i]]<-cld(marginal[[i]],alpha=0.05,Letters=letters,adjust="tukey")
}
names(cldamino)<-aminovet
```


```{r graficos aminoacidos,echo=FALSE}

names(cldamino)<-aminovet

for (i in 1:19){
  cldamino[[i]]$AMINOACID<-aminovet[i]
}

aminotab<-rbind(cldamino[[1]],cldamino[[2]],cldamino[[3]],cldamino[[4]],cldamino[[5]],cldamino[[6]],
      cldamino[[7]],cldamino[[8]],cldamino[[9]],cldamino[[10]],cldamino[[11]],cldamino[[12]],cldamino[[13]],cldamino[[14]],cldamino[[15]],cldamino[[16]],cldamino[[17]],cldamino[[18]],
      cldamino[[19]])

aminotab<-read.csv("aminotab.csv")

#############      GRAFICOS         ################
###Grafico general de puntos y barras de error para los dos factores
library(ggplot2)

p=1

ggplot(aminotab, aes(x=LOC,y=emmean,color=VAR)) +
    geom_errorbar(aes(ymin=lower.CL,ymax=upper.CL),width=.2, size=0.7,
                  position=position_dodge(p)) +
    geom_point(shape=15, size=1, position=position_dodge(p)) +
    theme_classic()+
    scale_color_manual(values = c("black", "red","blue"))+
    facet_wrap(~AMINOACID,scales="free")+
  ylab('Amino acid concentration (ug/g)')+
  theme(text =element_text(size=8),axis.text.x = element_text(angle=25, vjust=0.5,hjust=0.5))+
  theme(legend.position='bottom')+
  geom_text(aes(label=.group),vjust=1,hjust=-0.02,position=position_dodge(p),size=2.3,check_overlap=TRUE)


```

##Fig 5. FRAP (antioxidante)
Barras mas estrechas. Barras de error representan CI


```{r FRAP Test Duncan, echo=FALSE}
#FRAP Duncan

Modelo <- lm(value ~ VARLOC,data=subNTOTFRAP[[2]])
ANOVA  <- aov(Modelo)

Grupos.Mezclas.Duncan <-duncan.test(y = ANOVA, trt = "VARLOC", group = T, console = T)


GMD<-Grupos.Mezclas.Duncan$means
GMD$VARLOC<-rownames(GMD)

GMD2<-Grupos.Mezclas.Duncan$groups
GMD2$COMP<-rownames(GMD2)
GMD2<-GMD2[sort(GMD2$COMP),]

GMD$groups<-GMD2$groups


ggplot(GMD,aes(x=VARLOC,y=value,label=groups))+
  geom_bar(position="dodge", stat="identity",width = 0.6)+
  geom_errorbar(aes(ymin=value-1.96*std, ymax=value+1.96*std),width=0.1)+
  theme_classic()+
  ylab('FRAP (mmol TE 100g)')+
  xlab("")+
  scale_fill_grey()+
  theme(legend.position='none')+
  theme(axis.text.x=element_text(angle = 40, vjust = 0.5))+
  geom_text(aes(label=groups),vjust=-5)+
  ylim(0,1)

```


##Fig 6. Porcentaje de Fibra y saponina. Media y Std.dev


```{r include=FALSE}
rawSAPFIB<-read.csv("rawFIBRASAP.csv")
rawSAPFIB$VARLOC<-factor(rawSAPFIB$VARLOC,
                        levels=c('Regalona-Chile','Salcedo-Chile',
                                 'Titicaca-Chile','Salcedo-Peru','Regalona-Spain',
                                 'Salcedo-Spain','Titicaca-Spain'))
variable.list<-as.factor(unique(rawSAPFIB$VARIABLE))

#Subset por SAPFIB
subrawSAPFIB<-list()
for (i in 1:2){
  subrawSAPFIB[[i]]<-rawSAPFIB[rawSAPFIB$VARIABLE==variable.list[i],]
}
names(subrawSAPFIB)<-variable.list
```




```{r Saponina Test Duncan, echo=FALSE}
#Saponina Duncan

Modelo <- lm(VALUE ~ VARLOC,data=subrawSAPFIB[[1]])
ANOVA  <- aov(Modelo)

Grupos.Mezclas.Duncan <-duncan.test(y = ANOVA, trt = "VARLOC", group = T, console = T)


GMD1<-Grupos.Mezclas.Duncan$means
GMD1$VARLOC<-rownames(GMD)

GMD2<-Grupos.Mezclas.Duncan$groups
GMD2$COMP<-rownames(GMD2)
GMD2<-GMD2[sort(GMD2$COMP),]

GMD1$groups<-GMD2$groups



```



```{r Fibra Test Duncan, echo=FALSE}
#Fibra Duncan

Modelo <- lm(VALUE ~ VARLOC,data=subrawSAPFIB[[2]])
ANOVA  <- aov(Modelo)

Grupos.Mezclas.Duncan <-duncan.test(y = ANOVA, trt = "VARLOC", group = T, console = T)


GMD<-Grupos.Mezclas.Duncan$means
GMD$VARLOC<-rownames(GMD)

GMD2<-Grupos.Mezclas.Duncan$groups
GMD2$COMP<-rownames(GMD2)
GMD2<-GMD2[sort(GMD2$COMP),]

GMD$groups<-GMD2$groups

par(mfrow=c(1,2))

ggplot(GMD1,aes(x=VARLOC,y=VALUE,label=groups))+
  geom_bar(position="dodge", stat="identity",width = 0.6)+
  geom_errorbar(aes(ymin=VALUE-1.96*std, ymax=VALUE+1.96*std),width=0.1)+
  theme_classic()+
  ylab('Saponin (%)')+
  xlab("")+
  scale_fill_grey()+
  theme(legend.position='none')+
  geom_text(aes(label=groups),hjust=-1, vjust=0.8)+
  coord_flip()

ggplot(GMD,aes(x=VARLOC,y=VALUE,label=groups))+
  geom_bar(position="dodge", stat="identity",width = 0.6)+
  geom_errorbar(aes(ymin=VALUE-1.96*std, ymax=VALUE+1.96*std),width=0.1)+
  theme_classic()+
  ylab('Fiber (%)')+
  xlab("")+
  scale_fill_grey()+
  theme(legend.position='none')+
  geom_text(aes(label=groups),hjust=-1, vjust=0.8)+
  ylim(0,5)+
  coord_flip()
```

